Config:
  hfst:
    Gen: ../../../src/generator-dict-gt-norm.hfst
    Morph: ../../../src/analyser-dict-gt-norm.hfst
  xerox:
    Gen: ../../../src/generator-dict-gt-norm.xfst
    Morph: ../../../src/analyser-dict-gt-norm.xfst
    App: lookup

Tests:

  Verb - luuhâđ: # not checked

    luuhâđ+V+Inf: luuhâđ
    luuhâđ+V+Der/Pass+V+Inf: lohhuđ
    luuhâđ+V+Der/Pass+V+Ind+Prs+Sg1: lohhuum
    luuhâđ+V+Der/Pass+V+Ind+Prs+Sg2: lohhuuh
    luuhâđ+V+Der/Pass+V+Ind+Prs+Sg3: lohhoo
    luuhâđ+V+Der/Pass+V+Ind+Prs+Du1: lohhojeen
    luuhâđ+V+Der/Pass+V+Ind+Prs+Du2: lohhuuvettee
    luuhâđ+V+Der/Pass+V+Ind+Prs+Du3: lohhuv
    luuhâđ+V+Der/Pass+V+Ind+Prs+Pl1: lohhup
    luuhâđ+V+Der/Pass+V+Ind+Prs+Pl2: lohhuuvetteđ
    luuhâđ+V+Der/Pass+V+Ind+Prs+Pl3: lohhojeh
    luuhâđ+V+Der/Pass+V+Ind+Prt+Sg1: lohhojim
    luuhâđ+V+Der/Pass+V+Ind+Prt+Sg2: lohhojih
    luuhâđ+V+Der/Pass+V+Ind+Prt+Sg3: lohhui
    luuhâđ+V+Der/Pass+V+Ind+Prt+Du1: lohhuim
    luuhâđ+V+Der/Pass+V+Ind+Prt+Du2: lohhuid
    luuhâđ+V+Der/Pass+V+Ind+Prt+Du3: lohhuin
    luuhâđ+V+Der/Pass+V+Ind+Prt+Pl1: lohhuim
    luuhâđ+V+Der/Pass+V+Ind+Prt+Pl2: lohhuid
    luuhâđ+V+Der/Pass+V+Ind+Prt+Pl3: lohhojii
    luuhâđ+V+Der/Pass+V+Cond+Prs+Sg1: lohuuččim
    luuhâđ+V+Der/Pass+V+Cond+Prs+Sg2: lohuuččih
    luuhâđ+V+Der/Pass+V+Cond+Prs+Sg3: lohuuččij
    luuhâđ+V+Der/Pass+V+Cond+Prs+Du1: lohuuččáim
    luuhâđ+V+Der/Pass+V+Cond+Prs+Du2: lohuuččáid
    luuhâđ+V+Der/Pass+V+Cond+Prs+Du3: lohuuččáin
    luuhâđ+V+Der/Pass+V+Cond+Prs+Pl1: lohuuččijm
    luuhâđ+V+Der/Pass+V+Cond+Prs+Pl2: lohuuččijd
    luuhâđ+V+Der/Pass+V+Cond+Prs+Pl3: lohuuččii
    luuhâđ+V+Der/Pass+V+Pot+Prs+Sg1: lohuužeem
    luuhâđ+V+Der/Pass+V+Pot+Prs+Sg2: lohuužeeh
    luuhâđ+V+Der/Pass+V+Pot+Prs+Sg3: lohuš
    luuhâđ+V+Der/Pass+V+Pot+Prs+Du1: lohuužeen
    luuhâđ+V+Der/Pass+V+Pot+Prs+Du2: lohušvettee
    luuhâđ+V+Der/Pass+V+Pot+Prs+Du3: lohuužává
    luuhâđ+V+Der/Pass+V+Pot+Prs+Pl1: lohuužep
    luuhâđ+V+Der/Pass+V+Pot+Prs+Pl2: lohušvetteđ
    luuhâđ+V+Der/Pass+V+Pot+Prs+Pl3: lohuužeh
    luuhâđ+V+Der/Pass+V+Ind+Prs+ConNeg: lohhuu
    luuhâđ+V+Der/Pass+V+Ind+Prt+ConNeg: lohhum
    luuhâđ+V+Der/Pass+V+Cond+Prs+ConNeg: lovuáččii
    luuhâđ+V+Der/Pass+V+Pot+Prs+ConNeg: lohhuužii
    luuhâđ+V+Der/Pass+V+PrsPrc: lohhuee
    luuhâđ+V+Der/Pass+V+PrfPrc: lohhum
    luuhâđ+V+Der/Pass+V+Actio+Nom: lohum
    luuhâđ+V+Der/Pass+V+Actio+Ess: lohuumin
    luuhâđ+V+Der/Pass+V+Actio+Loc: lohuumist
    luuhâđ+V+Der/Pass+V+Actio+Ill: lohuumân
    luuhâđ+V+Der/Pass+V+Ger: lohutijn
    luuhâđ+V+Der/Pass+V+VAbess: lohuuhánnáá
    luuhâđ+V+Der/d+V+Ind+Prs+Sg1: lovâdâm
    luuhâđ+V+Der/d+V+Ind+Prs+Sg2: lovâdah
    luuhâđ+V+Der/d+V+Ind+Prs+Sg3: lovâd
    luuhâđ+V+Der/d+V+Ind+Prs+Du1: lovâdeen
    luuhâđ+V+Der/d+V+Ind+Prs+Du2: lovâdvettee
    luuhâđ+V+Der/d+V+Ind+Prs+Du3: lovâdává
    luuhâđ+V+Der/d+V+Ind+Prs+Pl3: lovâdeh
    luuhâđ+V+Der/d+V+Ind+Prs+ConNeg: lovâd
    luuhâđ+V+Der/d+V+Ind+Prt+Sg1: lovâdim
    luuhâđ+V+Der/d+V+Ind+Prt+Sg3: lovâdij
    luuhâđ+V+Der/d+V+Ind+Prt+Pl3: lovâdii
    luuhâđ+V+Der/d+V+Cond+Prs+Sg1: lovâdiččim
    luuhâđ+V+Der/d+V+Cond+Prs+Sg3: lovâdičij
    luuhâđ+V+Der/d+V+Pot+Prs+Sg1: lovâdižžeem
    luuhâđ+V+Der/d+V+Pot+Prs+Sg3: lovâdiš
    luuhâđ+V+Der/d+V+Ind+Prs+ConNeg: lovâd
    luuhâđ+V+Der/d+V+Ind+Prt+ConNeg: lovâdâm
    luuhâđ+V+Der/d+V+Pot+Prs+ConNeg: lovâdižžii
    luuhâđ+V+Der/d+V+PrfPrc: lovâdâm
    luuhâđ+V+Der/d+V+VAbess: lovâdhánnáá
    luuhâđ+V+Der/d+V+Actio+Nom: lovâdem
    luuhâđ+V+Der/d+V+Actio+Ill: lovâdmân
    luuhâđ+V+Der/d+V+Actio+Ess: lovâdmin
    luuhâđ+V+Der/d+V+Actio+Loc: lovâdmist
    luuhâđ+V+Der/d+V+Actio+Com: lovâddijn
    luuhâđ+V+Der/d+V+Actio+Com+PxSg1: lovâddijnân
    luuhâđ+V+Der/d+V+Actio+Com+PxSg2: lovâddijnâd
    luuhâđ+V+Der/d+V+Actio+Com+PxSg3: lovâddijnis
    luuhâđ+V+Der/d+V+Ger: lovâdtijn
    luuhâđ+V+Der/st+V+Ind+Prs+Sg1: lovâstâm
    luuhâđ+V+Der/tt+V+Ind+Prs+Sg1: lovâttâm
    luuhâđ+V+Der/InchL+V+Ind+Prs+Sg1: luvâškuáđám
    luuhâđ+V+Der/l+V+Ind+Prs+Sg1: lohâlâm
    luuhâđ+V+Der/l+V+Ind+Prs+Sg3: loohâl
    luuhâđ+V+Der/l+V+Ind+Prs+Du1: lohâleen
    luuhâđ+V+Der/l+V+Ind+Prs+Pl3: lohâleh
    luuhâđ+V+Der/l+V+Ind+Prs+ConNeg: loohâl
    luuhâđ+V+Der/l+V+Ind+Prt+Sg1: lohâlim
    luuhâđ+V+Der/l+V+Ind+Prt+Sg3: lohâlij
    luuhâđ+V+Der/l+V+Ind+Prt+Pl3: lohâlii
